【裁判字號】    92,上易,644
【裁判日期】    920624
【裁判案由】    傷害等
【裁判全文】
臺灣高等法院高雄分院刑事判決          九十二年度上易字第六四四號
    上  訴  人  臺灣屏東地方法院檢察署檢察官
    被      告  丙○○
右上訴人因被告傷害等案件，不服臺灣屏東地方法院九十一年度易字第一四二一號，
中華民國九十二年三月二十七日第一審判決（起訴案號：臺灣屏東地方法院檢察署九
十一年度偵字第五一一七號）提起上訴，本院判決如左：
    主  文
原判決撤銷。
丙○○傷害人之身體，處拘役伍拾日，如易科罰金，以佰元折算壹日；又損壞他人
之鋁門窗玻璃壹片、盆栽一盆，足以生損害於他人，處拘役貳拾日，如易科罰金，以
佰元折算壹日；又以加害身體之事，恐嚇他人致生危害於安全，處拘役拾日，如
易科罰金，以佰元折算壹日；應執行拘役玖拾日，如易科罰金，以佰元折算壹日
。緩刑貳年。
    事  實
一、丙○○於九十一年七月三十一日凌晨三時許，因不滿乙○○經營之海水加水站在
    深夜仍供加水車司機劉享坤加水，以致車聲擾其睡眠，憤而駕駛其自用小客車衝
    撞乙○○位於屏東縣東港鎮○○路六二六之二號住處鐵門（未致毀損），乙○○
    聞聲開門後，丙○○即以手將其拖拉至青洲公園旁之海水加水站，質問乙○○為
    何讓人在此加水，二人遂發生口角，丙○○竟基於傷害人身體之犯意，以腳踢乙
    ○○胸部，致乙○○受有右胸部多處挫傷瘀血之傷害。旋又與劉享坤發生爭吵，
    乙○○趁機返回住處時，趙清榮另基於毀損他人財物之犯意，順手拿起乙○○所
    有置於門前盆栽砸破乙○○住處之鋁門窗玻璃一片，且致該盆栽毀壞，足以損害
    於乙○○之財產，又於欲離去之際，對乙○○、李春桂兄弟以加害身體之事恫稱
    ：以後如果再讓其他人在此地加水，就要讓你們好看等語，使乙○○、李春桂心
    生畏懼。
二、案經被害人乙○○訴由屏東縣警察局東港分局報請臺灣屏東地方法院檢察署檢察
    官偵查起訴。
    理  由
一、訊據被告丙○○固坦承有動手毆打告訴人乙○○之事實，惟矢口否認有何損壞鋁
    門窗玻璃及恐嚇之犯行，並辯稱：乙○○胸部的傷，伊不知是否以腳踢，而當時
    鐵門是拉下來的，伊不知道何以乙○○家鋁門的玻璃會破，且伊根本就沒有講要
    讓他好看云云。經查：被告對被害人乙○○為傷害、毀損及對乙○○、李春桂恐
    嚇危害安全等事實，迭經被害人乙○○、李春桂指述綦詳，二人指述互核相符，
    且經證人即加水車司機劉享坤於警訊中證稱：「有聽到丙○○揚言以後再讓別人
    到這邊加海水，要讓你們好看... 」，於原審審理時證稱：事情發生的經過如告
    訴人所述，被告有恐嚇我們，叫我們不要再到那邊加水，不然要讓我們好看，但
    我知道他有喝酒，所以我不會怕等語明確（見原審卷第十九頁）。被告辯稱：乙
    ○○胸部的傷，伊不知是否以腳踢，而當時鐵門是拉下來的，伊不知道何以乙○
    ○家鋁門的玻璃會破，且伊根本就沒有講要讓他好看云云，洵屬卸責之詞。而被
    告既然坦承有毆打被害人之事實，其以何者為工具，又是否以腳踢被害人之情，
    仍無卸責之理由。此外，復有新仁愛診所之診斷證明書一份及門窗玻璃毀損照片
    四幀在卷可佐，該相片所示鋁門窗受損處之下方尚留有泥土及盆栽毀壞，與告訴
    人指述被告以花盆擊破該鋁門窗玻璃之情節悉相符合，本件事證已臻明確，被告
    犯行堪以認定，應依法論科。
二、核被告丙○○所為係犯刑法第二百七十七條第一項之普通傷害罪、第三百五十四
    條之毀損罪，及第三百零五條之恐嚇危害安全罪。被告以一行為恐嚇乙○○、李
    春桂二人，應屬想像競合犯，爰依刑法第五十五條規定從一情節較重之恐嚇乙○
    ○罪處斷。公訴意旨就恐嚇李春桂部分及損壞盆栽一個，雖未論及，然恐嚇李春
    桂部分與起訴之恐嚇乙○○犯行既有想像競合犯之裁判上一罪關係，損壞盆栽一
    個與損壞鋁門窗玻璃為同一事實，均為起訴效力所及，本院自得併予審判，附此
    敘明。被告上開三罪間，犯意各別，行為互殊，構成要件互異，應予分論併罰。
    原審據以論罪科刑，固非無見，惟原判決對於被告犯罪時間疏未記載，又被告所
    犯毀損罪尚包括毀損盆栽一個，且毀損罪以足以生損害於他人為犯罪構成要件，
    原審亦未論及，又被告以讓你們好看恐嚇，僅屬以加害身體之事恐嚇，原審誤以
    加害生命相恐嚇，均有未洽，檢察官循告訴人之請，以量刑過輕為由，提起上訴
    ，固無足取，惟原判既有可議，自應予以撤銷改判。爰審酌被告犯罪動機、目的
    、手段、犯罪所生危害不大，及其他一切情狀，分別仍量處原審所處之刑，如主
    文所示，併定其應執行刑及諭知易科罰金之折算標準。第按被告未曾受有期徒刑
    以上刑之宣告，有臺灣高等法院被告全國案紀錄表在卷可稽，因一時思慮欠週而
    觸刑章，經此刑之宣告教訓後，當知所警惕而無再犯之虞，且於本院審理期間已
    與告訴人和解，分期賠償告訴人新台幣八萬元，有和解筆錄可稽，是本院認刑之
    宣告以暫不執行適當，併諭知緩刑二年，以啟自新。
據上論斷，應依刑事訴訟法第三百六十九條第一項前段、第三百六十四條、第二百九
十九條第一項前段，刑法第二百七十七條第一項、第三百五十四條、第三百零五條、
第五十五條、第四十一條第一項、第五十一條第六款、第七十四條第一款，罰金罰鍰
提高標準條例第一條前段、第二條，判決如主文。
本案經檢察官鄭文貴到庭執行職務
中    華    民    國        九十二      年      六      月    二十四    日
                              臺灣高等法院高雄分院刑事第八庭
                                  審判長法官  郭雅美
                                        法官  裕斗
                                        法官  江泰章
右甲本證明與原本無異。
不得上訴。
                                      書記官  郭榮芳
中    華    民    國        九十二      年      六      月    二十五    日
附錄本判決論罪科刑法條
刑法第二百七十七條
傷害人之身體或健康者，處三年以下有期徒刑，拘役或一千元以下罰金。
犯前項之罪，因而致人於死者，處無期徒刑或七年以上有期徒刑，致重傷者，處三年
以上、十年以下有期徒刑。
刑法第三百五十四條
毀棄、損壞前二條以外之他人之物或致令不堪用，足以生損害於公眾或他人者，處二
年以下有期徒刑、拘役或五百元以下罰金。
刑法第三百零五條
以加害生命、身體、自由、名譽、財產之事，恐嚇他人致生危害於安全者，處二年以
下有期徒刑、拘役或三百元以下罰金。
                                                                      Ｈ


司法院資訊處製作；財團法人民間司法改革基金會備份。
